臺灣高等法院刑事判決
111年度交上易字第107號
上  訴  人  
即  被  告  王國書

上列上訴人因過失傷害案件，不服臺灣基隆地方法院110年度交
易字第179號，中華民國110年12月30日第一審判決（起訴案號：
臺灣基隆地方檢察署110年度調偵字第208號），提起上訴，本院
判決如下：
    主  文
上訴駁回。
王國書緩刑貳年。
    理  由
一、按刑事訴訟法第348條規定：「上訴得對於判決之一部為之
    。對於判決之一部上訴者，其有關係之部分，視為亦已上訴
    。但有關係之部分為無罪、免訴或不受理者，不在此限。上
    訴得明示僅就判決之刑、沒收或保安處分一部為之。」本案
    原審判決後，被告僅就原審判決之刑部分提起上訴，有刑事
    上訴狀(本院卷第17至19頁)及本院審理筆錄(本院卷第58頁)
    在卷可稽，其餘原審判決認定事實與科刑所應適用之法條，
    均未經上訴，業已確定，自不在本院之審理範圍(刑事訴訟
    法第348條立法理由參照)。是本院審理範圍僅限原審判決關
    於被告所科之刑部分。
二、被告上訴意旨略以：被告已經與告訴人達成民事和解了，也
    已經賠償告訴人所受之損害，告訴人也同意放棄告訴權，請
    從輕量刑並給予被告緩刑之機會等語。
三、駁回被告上訴及宣告緩刑之理由：
　㈠原審判決就被告所犯，以被告之行為人之責任為基礎，審酌
    被告疏未遵守交通規則，違規停車，致告訴人徐志華受有傷
    勢，且至原審判決宣判時只，迄未與告訴人達成和解，實屬
    不該，惟被告犯罪後已坦認犯行，態度尚可，兼衡被告為肇
    事次因，告訴人為肇事主因，告訴人所受傷勢程度，及被告
    未有前科，堪認素行良好，暨自述碩士畢業之教育程度、現
    進修博士，在營造工程擔任工程師、月薪約新臺幣7萬元、
    家中有母親、岳父母、2個就讀於幼稚園之小孩需其扶養等
    情，已就被告所犯，依原審判決時所呈現之量刑因子等一切
    情狀綜合考量，而量處如原審判決主文所示之刑，並諭知易
    科罰金之折算標準，量刑已屬從輕，且並無明顯違反罪刑相
    當原則之情事，自應予以維持。被告上訴意旨請求再從輕量
    刑，並無理由，自應予以駁回。
　㈡除本件之外，被告未曾因故意犯罪受有期徒刑以上刑之宣告
    ，有本院被告前案紀錄表在卷可按，可見被告原本素行良好
    ，本件確實僅係一時失慮致罹刑典，況對被害人亦未造成嚴
    重之損害，犯後又始終坦承犯行，更見確實深具悔意。又被
    告犯後也已經與告訴人達成和解賠償損害，告訴人亦於和解
    書上載名不再追究被告刑事責任(本院卷第25)，堪認告訴人
    損受之損害也已經獲得填補。綜上堪認，被告確有以暫不執
    行為適當之情形。是倘予被告緩刑之宣告，附隨於有罪判決
    的非機構式之刑事處遇，即可達成被告在社會中重新社會化
    之人格重建功能，較合於刑罰制度之目的，爰依刑法第74條
    第1項第1款之規定，併予宣告緩刑二年，以啟自新。　　
據上論斷，應依刑事訴訟法第368條，判決如主文。
本案經檢察官吳欣恩提起公訴，檢察官曾俊哲到庭執行職務。
中　　華　　民　　國　　111 　年　　5 　　月　　11　　日
                  刑事第十九庭  審判長法　官  曾淑華
                                      法　官  李殷君
                                      法　官  陳文貴
以上正本證明與原本無異。
不得上訴。
                                      書記官  俞妙樺
中　　華　　民　　國　　111 　年　　5 　　月　　11　　日